【裁判字號】    98,訴,327
【裁判日期】    980331
【裁判案由】    違反毒品危害防制條例
【裁判全文】
臺灣臺南地方法院刑事判決               98年度訴字第327號
公  訴  人  臺灣臺南地方法院檢察署檢察官
被      告  乙○○
                    （現另案於臺灣臺南監獄臺南分監執行）
上列被告因違反毒品危害防制條例案件，經檢察官提起公訴（98
年度撤緩毒偵字第25號），被告於準備程序中就被訴事實為有罪
之陳述，本院合議庭裁定改依簡式審判程序審理，判決如下：
    主  文
乙○○施用第一級毒品，累犯，處有期徒刑拾月。
    事  實
一、乙○○曾於民國91年間因施用毒品案件，經本院以91年度毒
    聲字第1018號裁定送觀察、勒戒後，認有繼續施用毒品傾向
    ，再經本院以91年度毒聲字第2136號裁定送戒治處所施以強
    制戒治，嗣因戒治成效良好，經本院以92年度毒聲字第1580
    號裁定停止戒治處分，所餘戒治期間付保護管束，並於92年
    12月12日期滿未經撤銷，強制戒治視為執行完畢，由臺灣臺
    南地方法院檢察署檢察官以93年度戒毒偵字第4 號為不起訴
    處分確定。又其前於95年間因違反毒品危害防制條例案件，
    經本院以95年度訴字第67號判決判處有期徒刑8 月確定，於
    96年1 月10日縮刑期滿執行完畢。詎其猶不知悔改，仍未戒
    除毒癮，於強制戒治執行完畢釋放後5 年內，復基於施用第
    一級毒品海洛因之犯意，於96年7 月27日14時許，在其前位
    於臺南市○○路○ 段352 巷127 號租屋處，將海洛因加水稀
    釋後以針筒注射之方式，施用第一級毒品海洛因1 次。嗣於
    96年7 月28日13時12分許，因行跡可疑，為警在臺南市○區
    ○○街141 巷11號前盤查而查獲，並經其同意採尿送驗後呈
    嗎啡之陽性反應，始知上情。
二、案經臺南市警察局第六分局報請臺灣臺南地方法院檢察署檢
    察官偵查起訴。
    理  由
一、本件被告乙○○所犯係死刑、無期徒刑、最輕本刑為3 年以
    上有期徒刑以外之罪，其於本院準備程序中就被訴事實為有
    罪之陳述，經法官告知被告簡式審判程序之旨，並聽取公訴
    人、被告之意見後，由本院合議庭依刑事訴訟法第273 條之
    1 第1 項規定，裁定由受命法官獨任進行簡式審判程序，先
    予敘明。
二、上開事實，業據被告於警詢及本院審理時坦承不諱（見警卷
    第3 至6 頁、本院卷第24頁），且被告為警查獲時採尿送驗
    結果呈嗎啡（即海洛因水解後之反應）之陽性反應，有詮昕
    科技股份有限公司96年8 月24日00000000號濫用藥物尿液檢
    驗報告1 紙在卷可證（見警卷第18頁），上述鑑驗結果，係
    檢驗機關本於專業知識及以精密儀器或科學檢驗方法所得之
    結論，自可憑信。此外，復有採尿同意書、臺南市警察局第
    六分局送驗尿液及年籍對照表各1 紙在卷可考（見警卷第16
    至17頁），足見被告自白與事實相符，堪以採信。又被告曾
    於95年間因施用毒品案件，經本院以91年度毒聲字第1018號
    裁定送觀察、勒戒後，認有繼續施用毒品傾向，再經本院以
    91年度毒聲字第2136號裁定送戒治處所施以強制戒治，嗣因
    戒治成效良好，經本院以92年度毒聲字第1580號裁定停止戒
    治處分，所餘戒治期間付保護管束，並於92年12月12日期滿
    未經撤銷，強制戒治視為執行完畢，由臺灣臺南地方法院檢
    察署檢察官以93年度戒毒偵字第4 號為不起訴處分確定，有
    臺灣高等法院被告前案紀錄表1 份在卷可參。從而，本件事
    證明確，被告犯行洵堪認定。
三、查海洛因屬毒品危害防制條例第2 條第2 項第1 款所稱之第
    一級毒品，不得持有、施用，被告竟持以施用，核其所為，
    係犯同條例第10條第1 項之施用第一級毒品罪。其施用前持
    有海洛因之低度行為，應為施用之高度行為所吸收，不另論
    罪。又被告前於95年間因違反毒品危害防制條例案件，經本
    院以95年度訴字第67號判決判處有期徒刑8 月確定，於96年
    1 月10日縮刑期滿執行完畢，此有臺灣高等法院被告前案紀
    錄表1 份在卷可按，其受徒刑之執行完畢，5 年以內故意再
    犯有期徒刑以上之本罪，為累犯，依法應加重其刑。爰審酌
    被告素行非佳，經觀察、勒戒及強制戒治後，仍未能戒除毒
    癮，顯見其無戒毒悔改之意，惟念其施用毒品乃自戕行為，
    及其施用毒品之次數、犯罪後坦認犯行，態度尚稱良好等一
    切情狀，量處如主文所示之刑。至被告所有供施用海洛因所
    用之針筒，未據扣案，且經其丟棄之情，已為被告供明在卷
    （見本院卷第24頁），茲以針筒屬易碎之物，既經丟棄，衡
    情應已滅失，自無庸為沒收之諭知。
據上論斷，應依刑事訴訟法第273 條之1 第1 項、第299 條第 1
項前段，毒品危害防制條例第10條第1 項，刑法第11條前段、第
47條第1項，判決如主文。
本案經檢察官甲○○到庭執行職務。
中    華    民    國    98    年    3     月    31    日
                  刑事第十一庭  法  官  蘇碧珠
以上正本證明與原本無異
如不服本判決應於收受本判後10日內向本院提出上訴書狀，並應
敘述具體理由。其未敘述上訴理由者，應於上訴期間屆滿後20日
內向本院補提理由書狀（均須按他造當事人之人數附繕本）「切
勿逕送上級法院」。
                                書記官  許哲萍
中    華    民    國    98    年    3     月    31    日
附錄本案論罪科刑法條全文
毒品危害防制條例第10條第1項：
施用第一級毒品者，處6月以上5年以下有期徒刑。


司法院資訊處製作；財團法人民間司法改革基金會備份。
